【裁判字號】    99,易,22
【裁判日期】    990317
【裁判案由】    傷害
【裁判全文】
臺灣臺南地方法院刑事判決                99年度易字第22號
公  訴  人  臺灣臺南地方法院檢察署檢察官
被      告  丙○○
上列被告因傷害案件，經檢察官提起公訴（九十八年度偵字第一
五八七七號），本院判決如下：
    主  文
丙○○傷害人之身體，處拘役貳拾日，如易科罰金，以新臺幣壹
仟元折算壹日。
    事  實
一、丙○○於民國九十八年九月八日晚間十時三十分許因土地糾
    紛前往其妹乙○○位於臺南市○區○○路159巷102號住處欲
    與乙○○理論而未遇，丙○○遂在該住處外大聲叫囂，並持
    木板砸向該住處鐵門，後因產生聲響過大，驚擾居住在旁之
    鄰居甲○○，甲○○於住處陽台勸說丙○○未果，又見據報
    趕往處理之二名警員業已在場，遂下樓要丙○○不要吵鬧影
    響鄰人居住安寧，詎丙○○竟基於傷害之犯意，趁警員未及
    攔阻之際，以雙手用力推向甲○○胸部，致甲○○因閃避不
    及而往後跌倒在地，因而受有右手腕挫傷及左手食指挫傷等
    傷害。
二、案經甲○○訴由臺南市警察局第六分局報告臺灣臺南地方法
    院檢察署檢察官偵查起訴。
    理  由
一、訊據被告丙○○固坦承曾於案發時、地因不滿告訴人即證人
    甲○○酒後出面干涉其處理家中事務，因而以身體將甲○○
    撞倒在地，惟矢口否認有何傷害犯行，並辯稱：伊並未出手
    推倒告訴人，而案發後告訴人手並未受傷，證人即臺南市警
    察局第六分局警員丁○○當初處理此事時即不公平，於偵查
    及鈞院所證亦不公正云云。經查，本案被告於案發當時酒後
    因故於其妹乙○○位於臺南市○區○○路159巷102號住處外
    叫囂及砸鐵門，經警據報前往處理時，被告因不滿未飲酒之
    告訴人趨前告知不要吵鬧影響鄰居安寧等語，即以雙手推向
    告訴人胸部，以致告訴人往後跌倒在地，因而受有右手腕挫
    傷及左手食指挫傷等傷害等情，業據告訴人即證人甲○○於
    警詢、偵查及本院審理時指述綦詳，核與證人丁○○於偵查
    及本院審理時所證均相符合，並有告訴人所出具郭綜合醫院
    九十八年九月九日診斷證明書一紙附卷可稽。而被告雖以前
    揭情詞置辯，然被告就告訴人於案發當日何以倒地之原因，
    先係於警詢及偵查中供稱：「事後警方前來處理時甲○○就
    走出來，甲○○酒後站不穩，所以我與甲○○擦身時不小心
    碰撞到他的身體，甲○○才跌倒，但有無受傷我不知道。」
    、「他（即指告訴人甲○○）下來之後，我說這是我跟我妹
    妹的家內事，沒他的事，我過去肩膀不小心碰到對方，就說
    我推他，他也有喝酒。」云云；又於本院九十九年一月二十
    七日準備程序中改稱：本件是告訴人於案發當日酒後自行撞
    到其身體後跌倒，其係冤枉的云云；另又於本院審理時再改
    稱：「那天我有跟警員說我要處理家裡事情，請警員請證人
    李（即告訴人甲○○）到旁邊，結果，警員都不管，後來我
    把證人李撞倒後，警員才上我手銬。」、「（為何會撞證人
    李？）家裡因為土地事宜發生爭執，且證人李因為喝酒，又
    一直靠過來，他站在我旁邊，我就把他撞倒，警察就上我手
    銬。」、「（你剛剛說有撞到告訴人，是用身體何處撞他？
    ）我知道我有撞到他，但我不知道是身體何處撞到。」云云
    ，則被告上開所辯顯已前後矛盾，是否可採，即屬有疑。況
    依據被告於本院審理時所供，可知被告於案發時、地確有因
    不滿告訴人下樓干預其跟警員談論其與家人爭執之事，因而
    故意以身體不詳部位將告訴人撞倒在地之情事，顯見被告於
    案發當日確已有傷害告訴人之意圖及行為。再輔以告訴人及
    證人丁○○於本案發生前與被告均不認識，且均無仇隙一節
    ，業據其二人於本院審理時證述明確，亦為被告所不爭，其
    中證人丁○○亦是當日據報前往現場執行公務，與被告及告
    訴人間亦無任何利害關係，則其與告訴人二人實無甘冒偽證
    罪責誣陷被告有前揭傷害行為之必要，何況被告至今亦未提
    出任何證據證明告訴人於案發當日係於酒醉之狀態中與之發
    生爭執，及證人丁○○有何偏頗告訴人而為不實證述之事實
    ，是其辯稱告訴人及證人丁○○所證並不實在，其將酒醉之
    告訴人撞倒在地後，告訴人並未受有傷害云云，應屬事後卸
    責之詞，並不足採。告訴人及證人丁○○所證，告訴人於案
    發當日並未飲酒，被告於案發時、地係故意以雙手將告訴人
    推倒在地，告訴人於倒地時因以手支撐地面，因而受有右手
    腕挫傷及左手食指挫傷等傷害一情，應屬實在，而堪採信。
    是本件事證明確，被告傷害犯行洵堪認定，應予依法論科。
二、核被告所為，係犯刑法第二百七十七條第一項之普通傷害罪
    。爰審酌被告深夜至其妹住處外叫囂砸鐵門以致影響附近鄰
    居居住安寧一事已有錯在先，卻不聽從值勤員警及告訴人要
    求其保持安寧之勸告，動手推倒告訴人在地以致告訴人成傷
    ，惡性實已不輕，且其犯後仍矢口否認犯行，態度惡劣，至
    今尚未賠償告訴人損害，亦未獲得告訴人之原諒，惟告訴人
    所受傷害甚輕，公訴人求刑拘役五十日尚屬過重等一切情狀
    ，量處如主文所示之刑，並諭知易科罰金之折算標準，以示
    懲儆。
據上論斷，應依刑事訴訟法第二百九十九條第一項前段，刑法第
二百七十七條第一項、第四十一條第一項前段，刑法施行法第一
條之一，判決如主文。
本案經檢察官戊○○到庭執行職務。
中    華    民    國    99    年    3     月    17    日
                  刑事第三庭    法  官  劉秀君
以上正本證明與原本無異。
如不服本判決應於收受本判決後10日內向本院提出上訴書狀，並
應敘述具體理由。其未敘述上訴理由者，應於上訴期間屆滿後20
日內向本院補提理由書狀（均須按他造當事人之人數附繕本）「
切勿逕送上級法院」。
                                書記官  曾盈靜
中    華    民    國    99    年    3     月    18    日
附錄法條：
中華民國刑法第277條
（普通傷害罪）
傷害人之身體或健康者，處 3 年以下有期徒刑、拘役或 1 千元
以下罰金。
犯前項之罪因而致人於死者，處無期徒刑或 7 年以上有期徒刑
；致重傷者，處 3 年以上 10 年以下有期徒刑。

司法院資訊處製作；財團法人民間司法改革基金會備份。
